【裁判字號】    95,交聲,1108
【裁判日期】    951205
【裁判案由】    聲明異議
【裁判全文】
臺灣臺中地方法院交通事件裁定      95年度交聲字第1108號
原處分機關  交通部公路總局臺中區監理所
異  議  人
即受處分人  晉謄國際有限公司
代  表  人  甲○○
上列受處分人因違反道路交通管理處罰條例案件，對於交通部公
路總局臺中區監理所民國95年10月26日所為之裁決（裁監稽違字
第裁61-GD0000000號）聲明異議，本院裁定如下：
    主  文
原處分撤銷。
    事實及理由
一、原處分機關略以：受處分人公司所有之車牌號碼MY7-085重
    型機車，於95年9月2日上午11時4分許，在臺中市○○路與
    大墩路口，因未兩段式左轉經欄查未停車而加速逃逸，遭臺
    中市警察局第六分局何安派出所舉發（中市警交字第GD0000
    000、GD0000000號），爰依道路交通管理處罰條例第48條第
    1項第2款、同條例第60條第1項、同條例第85條及違反道路
    交通管理事件統一裁罰基準及處理細則第36條處罰。
二、聲明異議意旨略以：當時受處分人公司之代表人及其子均未
    在國內，並無騎乘機車一事，且機車亦無遺失或借予他人使
    用，況取締之警員並無照相或錄影，而為逕行舉發，顯有錯
    誤，爰此聲明異議。
三、按機器腳踏車行駛之車道及轉彎，應依標誌或標線之規定行
    駛，道路交通安全規則第99條第1項定有明文；次按汽車（
    依道路交通管理處罰條例第3條第8款，汽車包括機器腳踏車
    ）駕駛人轉彎時，有不依標誌、標線、號誌指示之情形者，
    處新臺幣600元以上1千8百元以下罰鍰，並記違規點數1點，
    道路交通管理處罰條例第48條第1項第2款、第63條第1項第1
    款亦規定甚明。又汽車駕駛人，駕駛汽車有違反上開條例之
    行為，經交通勤務警察或依法令執行交通稽查任務人員制止
    時，不聽制止或拒絕停車接受稽查而逃逸者，除按各該條規
    定處罰外，處新臺幣3千元以上6千元以下罰鍰，並應記違規
    點數1點；該項不服指揮稽查而逃逸之違規行為，若當場不
    能或不宜攔截製單舉發者，得對汽車所有人逕行舉發處罰，
    同條例第60條第1項、第63條第1項第1款、第7條之2第1項第
    4款分別定有明文。是機器腳踏車之駕駛人，其轉彎時如有
    不依標誌、標線、號誌指示之違規行為，且拒絕停車接受交
    通勤務警察之稽查而逃逸，經警方就其拒絕停車接受稽查而
    逃逸之行為逕行舉發，而於應到案期限內到案或提出申訴，
    經主管機關調查後仍認定其前開違規行為屬實者，即應依上
    開所述之規定予以處罰。
四、經查：
(一)、本件受處分人公司所有之車牌號碼MY7-085重型機車，於95
    年9 月2日上午11時4分許，在臺中市○○路與大墩路口，因
    未兩段式左轉經欄查未停車而加速逃逸之違規，乃由舉發員
    警「逕行舉發」，有臺中市警察局95年9月2日中市警交字第
    GD0000 000號、第GD0000000號舉發違反道路交通管理事件
    通知單2紙在卷可稽。
(二)、受處分人公司之代表人甲○○於本院審理時陳稱：伊公司的
    員工辦公的地點是在昌平路，但機車是放在瀋陽北路伊住處
    這裡，上開舉發違反道路交通管理事件通知單所載的違規時
    間，伊與伊兒子劉泰宏都出國，家裡只剩下伊太太及伊母親
    ，伊太太不會騎機車，伊母親只騎50.CC的機車，伊家有另
    外一臺50.CC的機車。伊母親牽不動違規的這臺125.CC的機
    車，違規的時候，這臺機車應該是沒有人騎，因為伊與伊兒
    子劉泰宏平常也很少在騎這部機車等語（見本院95年11月30
    日訊問筆錄）。又受處分人公司之代表人甲○○及其子劉泰
    宏確均於95年9月1日出境，至同年9月7日入境，有受處分人
    公司之代表人甲○○所提出之護照影本、法務部入出境資料
    各2份附卷可憑。則前開舉發違反道路交通管理事件通知單
    所載之時間、地點，所舉發違規之車牌號碼MY7-085重型機
    車，是否確係受處分人公司所有之機車，實有可疑。
(三)、又證人即本件舉發員警李崑雄於本院訊問時結證稱：伊攔檢
    違規機車時，如果機車不停，伊會把違規機車的車牌號碼記
    下來，然後把車子的顏色及廠牌記下來。但本件違規機車，
    伊只有記下車牌號碼，沒有記下機車的顏色、廠牌。伊常在
    本件違規地點執勤攔檢，因為本件違規時間距今已有一段時
    間，而且這個違規地點違規機車很多，所以伊對本件違規機
    車已沒有印象等語（見本院95年11月30日訊問筆錄），則本
    件舉發違規事件，因證人李崑雄已無法確認是否當時違規之
    機車確實即為受處分人公司所有之上開機車，且無違規當時
    之照片等其他證據足以證明，確實係受處分人公司所有之上
    開機車違規，因不能排除有他人冒用或複製該車號車牌駕駛
    ，或係證人誤看車牌號碼之可能，是受處分人所辯，尚非無
    據，原處分未予詳查，遽予裁罰，容有未洽。本件異議為有
    理由，原處分應予撤銷。
五、據上論斷，應依道路交通管理處罰條例第87條第2項、道路
    交通案件處理辦法第20條，裁定如主文。
中    華    民    國    95    年    12    月    5     日
                        臺灣臺中地方法院交通法庭
                                法  官  劉麗瑛
以上正本證明與原本無異。
如不服本裁定，應於送達後5日內，向本院提出抗告狀。
                                書記官  王玟
中    華    民    國    95    年    12    月    5    日


司法院資訊處製作；財團法人民間司法改革基金會備份。
